臺灣高等法院交通事件裁定　　　　　　　　　　　　九十三年度交抗字第八七五號
　　抗　告　人
　　即受處分人　甲○○
右抗告人即受處分人因違反道路交通管理處罰條例案件，不服臺灣臺北地方法院，中
華民國九十三年十一月八日所為裁定（九十三年度交聲字第九九八號），提起抗告，
本院裁定如左：
    主  文
抗告駁回。
    理  由
一、原處分機關（台北市交通事件裁決所）處分意旨略以：受處分人即異議人甲○○
    於民國九十三年八月四日上午十時四十一分許，將其所有車號ＡＫＬ─九六七號
    重型機車，停放在台北市○○路一八五巷東側上劃設有禁止臨時停車之紅色實線
    處停車，而為台北市政府警察局松山分局交通分隊助理員當場以拍照之方式採證
    ，並以受處分人有違反前揭道路交通管理處罰條例第五十六條第一項第一款規定
    之行為逕行掣單舉發，嗣將舉發通知單送達於受處分人後，受處分人於應到案日
    期前向原處分機關提出申訴（指定之應到案日期九十三年九月十二日為星期日，
    異議人於九十三年九月十三日到案），經請舉發單位即台北市政府警察局松山分
    局調查結果，仍認受處分人有前開違規行為，乃依前揭道路交通管理處罰條例第
    五十六條第一項第一款、違反道路交通管理事件統一裁罰表之規定，於九十三年
    十月七日裁處異議人罰鍰六百元等語。
二、原法院裁定略以：受處分人所具書狀固不否認有於上開時間將所騎乘之前開車號
    重型機車，停放在前述地點之事實，惟否認有任何違反道路交通管理處罰條例規
    定之行為；辯稱：係因車輛故障不得已而停放云云。惟查：受處分人於前述時地
    不在其所停放之上開車號重型機車上，而將該機車違規停放於紅線上之事實，為
    受處分人所不爭，並有現場舉發相片一張附卷可證；是受處分人所有前開車號重
    型機車確違規停放在前述地點紅線（禁止臨時停車線）上，而違反道路交通管理
    處罰條例第五十六條第一項第一款規定。是受處分人辯稱：因故障不得已停放云
    云，無解於其在禁止臨時停車處所停車之違規事實，而不足採。本件事證明確，
    受處分人之違規行為堪以認定。
三、抗告人提起抗告辯稱：當時其所有之右開機車因機械故障，輪軸不能移動，形同
    廢鐵，已非車子，且查其無法事先預料機車何時會故障，並無違法之故意云云。
四、按禁止臨時停車線為紅色實線，用以指示禁止臨時停車路段，道路交通標誌標線
    號誌設置規則第一百六十九條第一項、第二項定有明文，而如汽車駕駛人在禁止
    臨時停車處所停車者，處新台幣（下同）六百元以上一千二百元以下罰鍰，道路
    交通管理處罰條例第五十六條第一項第一款定有明文。再行為人如係駕駛機器腳
    踏車在劃設紅色實線表示禁止臨時停車路段違規停車為警舉發，而在舉發通知單
    上所載之應到案日期前聽候裁決，經主管機關調查後仍認定其有違規停車之行為
    者，依違反道路交通管理事件統一裁罰標準表（以下稱標準表）之規定，需對該
    違規停車之行為人處以六百元之罰鍰。
五、本院查受處分人確有在前揭時間將其所騎乘機車在前述劃設有紅色禁止臨時停車
    實線，即表示禁止臨時停車路段之道路上停車之行為，從而原處分機關依前揭道
    路交通管理處罰條例第五十六條第一項第一款、違反道路交通管理事件統一裁罰
    標準表之規定，裁處受處分人罰鍰六百元，核無違誤。受處分人辯稱：當時其所
    有之右開機車因機械故障，輪軸不能移動，形同廢鐵，已非車子云云；但查受處
    分人並未循法定程序將該機車報廢繳回車牌，且查受處分人嗣且修復車子，此有
    受處分人所提出之修理支出收據可憑。凡此足見受處分人並無報廢該機車之意思
    ，且查該機車亦非已達不堪使用之程度，至為顯然。即此，受處分人辯稱：該機
    車已形同廢鐵云云，並非足採。又查即便受處分人所有之上開機車故障屬實，受
    處分人亦不得將之停放於禁止停車之地點，參諸受處分人所稱：其後來找人將該
    車拖去修理云云，可以得知該機車因傳動軸故障，移動困難，但受處分人亦應委
    請他人協助將該機車送修或將之停放於依法得停放車輛之地點，始為正辦。因此
    受處分人執機車故障作為本案交通違規之抗辯理由，應非得宜。
六、綜上，本件受處分人之異議為無理由，原法院將其異議駁回，於法並無違誤。受
    處分人猶執陳詞提起抗告，為無理由，應予駁回。
七、據上論結，應依道路交通案件處理辦法第二十六條，刑事訴訟法第四百十一條前
    段，裁定如主文。
中　　　華　　　民　　　國　　九十三　　年　　 十二 　　月　　　二　　　日
                              臺灣高等法院交通法庭
　                                審判長法  官　李　文　成
                                        法  官　王　復　生
                                        法  官　周　盈　文
右正本證明與原本無異。
不得再抗告。
                                        書記官　余　姿　慧
中　　　華　　　民　　　國　　九十三　　年　　 十二 　　月　　　二　　　日
